臺灣板橋地方法院刑事判決　　　　　　　 94年度訴字第810號
公　訴　人　臺灣板橋地方法院檢察署檢察官
被　　　告　甲○○
上列被告因搶奪等案件，經檢察官提起公訴（94年度偵字第4017
號），本院於準備程序進行中，被告就被訴之事實為有罪之陳述
，經告知被告簡式審判程序之旨，並聽取當事人之意見後，裁定
進行簡式審判程序，判決如下：
    主  文
甲○○連續意圖為自己不法之所有，而搶奪他人之動產，處有期
徒刑壹年肆月，扣案鑰匙壹把沒收；又以不正方法由自動付款設
備取得他人之物，處有期徒刑肆月；應執行有期徒刑壹年陸月，
扣案鑰匙壹把沒收。
    事  實
一、甲○○前因搶奪等案件，經臺灣宜蘭地方法院以91年訴字52
    7 號判決判處有期徒刑3 年確定，自民國92年6 月27日入監
    執行，至93年9 月8 日因縮短刑期假釋，假釋付保護管束期
    間至94年11月16日（於本案不構成累犯）。詎甲○○不知於
    假釋付保護管束期間內檢束行止，竟又基於意圖為自己不法
    所有之搶奪及竊盜之概括犯意，先於94年2 月26日19時許，
    在臺北縣土城市○○路154 號附近，以自備之鑰匙，開啟郭
    明哲所有之車號NQQ-431 號重型機車電門後發動，而竊取該
    機車以供自己尋找搶奪財物對象時代步使用。同日19時30分
    許，甲○○騎乘前開竊得之機車，於行經臺北縣中和市○○
    道時，見莊素騎機車至巷口處減速轉彎，有機可趁，甲○
    ○即基於搶奪之犯意，騎機車快速靠近莊素後，趁其不備
    驟然伸手搶奪其置於機車踏板上之皮包（內有新臺幣（下同
    ）900 餘元、郵局提款卡、信用卡、
    車執照、健保卡、愛買超市工作證、工作服等物），得手後
    迅速逃逸他去。又甲○○檢視上開搶奪之財物時，發現莊素
    將其郵局提款卡密碼登記於提款卡套上，竟另萌生詐領存
    款之不法所有意圖，持上開郵局提款卡，至臺北縣土城市○
    ○路111 號之便利商店自動付款機，未得莊素同意或授權
    ，擅自以在該自動付款機上輸入莊素提款密碼之不正方法
    ，自自動付款機提領莊素在郵局帳戶內之存款15,000元，
    所得之現金花用殆盡，再拿取莊素皮包內之現金花用後，
    將其他皮包、證件及上開竊得之車號NQQ-431 機車，隨意棄
    置於臺北縣中和市○○路469 巷79弄30號前。
二、同年3 月1 日7 時許，甲○○又計畫搶奪，而基於承前為自
    己不法所有之竊盜及搶奪概括犯意，先在臺北市○○區○○
    街76號前，以自備之鑰匙，竊取乙○○所有之車號MDK-523
    號重型機車，得手後供己代步乘用，而騎往臺北縣方向尋找
    作案目標。同日8 時50分許，甲○○在臺北縣中和市○○路
    與安邦街口，見丙○○騎乘機車於該路口停等紅燈，即基於
    搶奪之犯意，騎機車靠近丙○○後，趁其不備伸手搶奪其置
    於機車踏板上之皮包（內有現金約6000元、金融卡、信用卡
    、行動電話、駕照及健保卡等物），得手後迅速騎乘上開機
    車逃逸。嗣丙○○不甘受損，一路呼喊搶劫並騎機車追趕，
    追至中和市○○路127 巷內死巷處，甲○○見死巷煞停，而
    為追趕在後之丙○○以機車將之撞倒，附近聞訊趕來之住戶
    張雲祥及路人陳瑞鏡合力將甲○○逮捕，待警處理，並當場
    扣得甲○○所竊得之車號MDK-523 號重型機車、竊取機車所
    用之鑰匙1 把，以及搶得之丙○○所有皮包1 只。警方復據
    甲○○之供述，於臺北縣中和市○○路469 巷79弄30號前，
    查扣遭甲○○棄置之郭明哲所有之車號NQQ-431 號重型機車
    、及莊素所有之皮包、工作證、工作服等物。
三、案經被害人丙○○臺北縣政府警察局中和分局報請臺灣板橋
    地方法院檢察署檢察官偵查起訴。
    理  由
一、按除被告所犯為死刑、無期徒刑、最輕本刑為三年以上有期
    徒刑之罪或高等法院管轄第一審案件者外，於第一次審判期
    日前之準備程序進行中，被告先就被訴事實為有罪之陳述時
    ，審判長得告知被告簡式審判程序之旨，並聽取當事人、代
    理人、辯護人及輔佐人之意見後，裁定進行簡式審判程序，
    刑事訴訟法第273 條之1 第1 項定有明文。經核本件被告甲
    ○○所犯係死刑、無期徒刑、最輕本刑為3 年以上有期徒刑
    以外之罪，其於準備程序中就被訴事實為有罪之陳述，經法
    官告知簡式審判程序之旨，並聽取公訴人、被告之意見後，
    本院爰依首揭規定，合議裁定由受命法官獨任進行簡式審判
    程序，合先敘明。
二、右揭事實，業據被告於偵查中及本院訊問時自白不諱，核與
    被害人郭明哲、莊素、乙○○、丙○○之指述，及證人張
    雲祥、陳瑞鏡之證述情節相符。且本件係被告於搶奪犯行後
    ，經被害人丙○○騎機車追趕至死巷將其撞倒在地，經路人
    張雲祥、陳瑞鏡合力逮捕之，據報前來之員警除查扣被告丟
    棄於附近之丙○○之皮包（內有現金約6000元、金融卡、信
    用卡、行動電話、駕照及健保卡等物），並當場扣得被告所
    竊得之機車、機車鑰匙；警方再依據被告供述，於臺北縣中
    和市○○路469 巷79弄30號前，查扣遭被告棄置之郭明哲所
    有之車號NQQ-431 號重型機車及被害人莊素所有之皮包、
    工作證、工作服等物。有警製扣押筆錄、扣押物品目錄表、
    車籍資料查報表、贓證物認領保管單收據、扣押物品照片等
    在卷可資佐證，足認被告所為自白與事實相符。本件事證明
    確，被告犯行洵堪認定，應依法論科。
三、核被告所為，係犯刑法第320 條第1 項之竊盜罪、第325 條
    第1 項之搶奪罪、以及第339 條之2 第1 項之詐欺罪。被告
    所犯2 次竊盜罪、2 次搶奪罪間，分別時間緊接、犯罪手法
    相同，顯係基於概括犯意反覆所為，應依連續犯規定各論以
    一罪，並依法加重其刑。被告所犯連續竊盜罪及連續搶奪罪
    間，有方法、手段之牽連關係，應從一重之連續搶奪罪處斷
    。被告所犯連續搶奪罪、詐欺罪間，犯意各別，行為互異，
    應分論併罰。爰審酌被告有事實欄所載之搶奪前案紀錄，現
    仍假釋中，有臺灣高等法院被告前案紀錄表在卷為據，雖於
    本案未構成累犯，惟被告曾因搶奪案服刑中假釋付保護管束
    ，竟不知悔改，未遵保護管束誡命，又以同一手法再犯本罪
    ，顯未記取前案科刑教訓，惟酌以被告係因一時失慮觸法，
    且於犯後除坦承94年3 月1 日之犯行，並主動向警方供承94
    年2 月26日之犯行，帶同警方起出贓物，尚非無悔意，並酌
    以被告犯罪目的、手段、所生危害等一切情狀，量處如主文
    所示之刑，及定其應執行刑。扣案鑰匙1 把，為被告所有供
    竊盜犯罪所用，此據其自承在卷，應併為沒收之宣告，附此
    敘明。
據上論斷，應依刑事訴訟第273 條之1 第1 項、第299 條第1 項
前段，刑法第56條、第320 條第1 項、第325 條第1 項、第339
條之2 第1 項、第55條、第51條第5 款、第38條第1 項第2 款，
罰金罰鍰提高標準條例第1 條前段，判決如主文。
本案經檢察官徐名駒到庭執行職務。
中　　華　　民　　國　　94　　年　　4 　　月　　29　　日
                    刑事第十四庭    法  官  林漢強
以上正本證明與原本無異。
如不服本判決，應於判決送達後10日內，向本院提出上訴狀。
                                    書記官  黃大千
中　　華　　民　　國　　94　　年　　4 　　月　　29　　日
附錄本案論罪科刑所用法條全文：
刑法第320條
意圖為自己或第3 人不法之所有，而竊取他人之動產者，為竊盜
罪，處五年以下有期徒刑、拘役或五百元以下罰金。
意圖為自己或第3 人不法之利益，而竊佔他人之不動產者，依前
項之規定處斷。
前二項之未遂犯罰之。
刑法第325條
意圖為自己或第三人不法之所有，而搶奪他人之動產者，處六月
以上五年以下有期徒刑。
因而致人於死者，處無期徒刑或七年以上有期徒刑，致重傷者，
處三年以上十年以下有期徒刑。
第一項之未遂犯罰之。
刑法第339條之2
意圖為自己或第三人不法之所有，以不正方法由自動付款設備取
得他人之物者，處三年以下有期徒刑、拘役或一萬元以下罰金。
以前項方法得財產上不法之利益或使第三人得之者，亦同。
